臺灣臺中地方法院交通事件裁定　　　100年度交聲字第1115號
原處分機關　交通部公路總局臺中區監理所
異議人即受處分人
　　　　　　黃春蘭
上列受處分人因違反道路交通管理處罰條例案件，對於交通部公
路總局臺中區監理所於民國100年3月25日所為之處分（中監違字
第裁60-GG0000000號裁決書）聲明異議，本院裁定如下：
    主  文
異議駁回。
    理  由
一、原處分機關略以：異議人即受處分人黃春蘭(下稱受處分人)
    騎乘車牌號碼272-CFH號重型機車（下稱系爭機車），於民
    國100年3月1日13時10分許，在臺中市○○區○○路與文匯
    街口處，因有「闖紅燈（左轉）南往西」之違規事由，經警
    攔停掣單舉發。受處分人於應到案日期到案申訴，經原舉發
    機關函復違規屬實，原處分機關乃依道路交通管理處罰條例
    第53條第1項裁處受處分人罰鍰新臺幣（下同）1,800元，並
    依同條例第63條第1項第3款記違規點數3點。
二、受處分人聲明異議意旨略以：受處分人平時都是開車，所以
    常打方向燈左轉，案發當天騎系爭機車，亦打方向燈左轉，
    過去才想到，可是已來不及。受處分人平常都很遵守交通規
    則，可否看在不是故意闖紅燈，撤銷原處分等語。
三、按汽車駕駛人駕駛汽車，應遵守道路交通標誌、標線、號誌
    之指示，道路交通安全規則第90條前段定有明文。又道路交
    通標誌標線號誌設置規則第206條第5款第1目規定「圓形紅
    燈」之行車管制號誌係表示禁止車輛通行，並不得超越停止
    線或進入路口，如汽車駕駛人，行經有燈光號誌管制之交岔
    路口闖紅燈者，處1,800元以上5,400元以下罰鍰，並記違規
    點數3點，道路交通管理處罰條例第53條第1項、第63條第1
    項第3款分別定有明文。經查，
  (一)受處分人駕駛系爭車輛，於100年3月1日13時10分許，在臺
    中市○○區○○路與文匯街口處，經舉發機關員警當場製單
    舉發受處分人有行經設有燈光號誌之交岔路口闖紅燈左轉違
    規，嗣原處分機關以受處分人違規事實明確，裁處受處分人
    罰鍰1,800元，並記違規點數3點之事實，有原處分機關中監
    違字第裁60-GG0000000號裁決書、舉發機關中市警交字第
    GG0000000號舉發通知單及臺中市政府警察局清水分局100
    年3月14日中市警清分交字第1000005771號函在卷可稽，受
    處分人亦未爭執有闖紅燈左轉之事實，是受處分人確有闖紅
    燈左轉之違規行為，洵堪認定。
  (二)按依行政罰法第7條第1項規定：「違反行政法上義務之行為
    非出於故意或過失者，不予處罰。」，考量其立法理由係因
    現代化國家基於「有責任始有處罰」之原則，對於違反行政
    法上義務之處罰，應以行為人主觀上有可非難性及可歸責性
    為前提，如行為人主觀上並非出於故意或過失情形，應無可
    非難性及可歸責性，是依其反面解釋，行為人倘有「過失」
    ，即應處罰。本件受處分人係合法考領普通重型機器腳踏車
    駕照後，騎乘機車上路，有受處分人公路監理電子閘門證號
    查詢機車駕駛人資料1紙在卷可考，其理應隨時注意遵守交
    通規則及交通號誌之指示，且依其智識程度，亦應能注意該
    處交岔路口設置交通號誌，是其應注意、能注意而疏未注意
    在該處交岔路口遵守交通號誌之紅燈指示，逕行闖紅燈左轉
    ，依上開說明，受處分人自應為其過失行為負擔交通違規之
    責任。是受處分人以平時均駕駛汽車，導致誤打方向燈即左
    轉，無意闖紅燈云云，尚難解免其闖紅燈之行政秩序罰責。
四、綜上所述，受處分人有於行經設有燈光號誌之交岔路口闖越
    紅燈之事實。原處分機關因而依道路交通管理處罰條例第53
    條第1項、第63條第1項第3款及違反道路交通管理事件統一
    裁罰基準及處理細則所訂之違反道路交通管理事件統一裁罰
    基準表規定，裁處異議人罰鍰1,800元，並記違規點數3點，
    經核尚無違誤，本件異議為無理由，應予駁回。
五、據上論斷，應依道路交通管理處罰條例第87條第2項、道路
    交通事件處理辦法第18條裁定如主文。
中    華    民    國   100    年    4     月    12    日
                       交通法庭  法  官  劉正中
以上正本證明與原本無異。
如不服本裁定應於送達後5日內向本院提出抗告狀。
                                 書記官  黃英寬
中    華    民    國   100    年    4     月    12    日